# 递延所得税资产

提问人：darkblue_14 时间：2012-01-10 13:45:52
有一家企业于 2010 年盈利了，在 2010 年末时对前景十分看好，所以在 2010 年的年报中对以前年度可弥补亏损确认了“递延所得税资产”，可是到了 2011 年由于欧债危机的影响，又出现了亏损，且亏损额较大，那么以前确认的弥补亏损的递延所得税资产是否应该转回？

回答人：chenyiwei
这又是“如何区分会计估计变更和前期差错更正”的老问题了。本版面上已经讨论过多次，你可以搜索一下，也可参考《计学撮要》第388 ～ 391 页的问答。

提问人：dxnb123 时间：2012-06-19 11:00:43
一家企业以前计提固定资产减值准备时（当期已做纳税调整），当时企业一直亏损并且预计差异转回时无足够的应纳税所得额来利用该差异，因此未就该差异确认递延所得税资产。但是现在该差异还存在并且预期可产生足够的应纳税所得额，请教高手现在如何处理？

回答人：chenyiwei
请注意对“当初预计差异转回时无足够的应纳税所得额来利用该差异”和现在“预期可产生足够的应纳税所得额”都分别获取充分、适当的证据予以支持，例如由于行业和宏观经济形势的变化，原来不确定性事项的明朗化等。 在可以分别证明两者相对于各自时点而言的合理性的前提下，该事项应作为会计估计变更处理，确认递延所得税资产的损益影响调整当期的递延所得税费用。

回答人：chenyiwei
回复 dxnb123 的帖子
这种情况虽然是季节性生产导致的，但也应需要计提减值准备。
或者，可参考IAS 2中对固定性质制造费用的分配原则，以正常产能（normal capacity）为基础确定固定制造费用的分配率，实际发生的制造费用超过按照（实际产量*分配率）计算的部分，直接计入当期营业成本。这样可能不会发生需要计提存货跌价准备的情况。

回答人：chenyiwei
回复 lileihome 的帖子
对文中的“事实损失”应作广义理解，资产处置时所获得的对价低于其计税基础，允许抵减应纳税所得额的差额，都可以理解为“事实损失”，并不仅指经过资产损失申报程序扣除的这部分损失。
你说的这种情况，连续两年应纳税所得额为负数，即原本就不需要发生纳税义务，则如果就资产减值准备导致的暂时性差异确认递延所得税资产，则该暂时性差异转回时并未实际减少未来应缴纳的所得税，也就是未带来经济利益流入。所以此时虽然计提了资产减值准备，但不能确认递延所得税资产。

提问人：玉鑫宝宝 时间：2012-06-20 15:14:20
就这个问题想延伸一下，请问前辈们，企业计提减值准备，什么情况下，可以不确认递延所得税资产？有几种合理的理由，或者说我们可以认可的理由？谢谢！

回答人：chenyiwei
请参考《计学撮要》P244～ 247 ，此处列举了在就资产减值准备计提递延所得税资产时需考虑的因素和满足的条件。反过来运用即可。

提问人：bourne85 时间：2012-06-20 16:10:50
回复 chenyiwei 的帖子
如果金额重大，是否涉及追溯调整呢？谢谢陈版

回答人：chenyiwei
主要是看：当初对未来盈利状况的估计是否符合就当时作出该估计时可获得的信息。并不是如果影响金额重大就必须作为前期差错追溯调整的。建议参考《计学撮要》P388~391。

提问人：lileihome 时间：2013-01-30 21:59:17
回复 chenyiwei 的帖子
看了《计学撮要》P244～ 247 ，此处列举了在就资产减值准备计提递延所得税资产时需考虑的因素和满足的条件。我有点迷惑不解，“递延所得税资产”是与“可抵扣暂时性差异”相关联的概念。根据《企业会计准则第 18 号——所得税》第九条规定，“可抵扣暂时性差异，是指在确定未来收回资产或清偿负债期间的应纳税所得额时，将导致产生可抵扣金额的暂时性差异”。因此，递延所得税资产之所以成为一项资产，就是因为其未来转回时可以起到抵减未来应纳税额的作用，从而减少未来的经济资源流出。 比如我购买了股票，年末公允价低于成本，当年确认了递延所得税资产，下个月我将此支股票卖掉，，我认为这只是正常的购销和市场价格的波动，并没有发生事实损失，就不能税前列支，就不能起到抵减以后年度应纳税所得额的效果，对于那这种类型事例，那我干嘛要确认递延所得税资产？ 上述是我的理解，我错在哪里，望您赐教

回答人：chenyiwei
出售价格低于购入价格的损失是股票交易的损失,也可以税前扣除，即起到抵减应纳税所得额的效果。

提问人：lileihome 时间：2013-02-01 20:53:51
回复 chenyiwei 的帖子
这么说即使有税后利润若不发生“事实损失”，也不需要确认递延所得税资产，确不确认则该主要关注暂时性差异转回时是否实际减少未来应缴纳的所得税，也就是未带来经济利益流入？

回答人：chenyiwei
这个问题在《计学撮要》中已有很详细的说明，详见P244~247。